臺灣臺北地方法院刑事判決　　　　　　　100年度易字第305號
公　訴　人　臺灣臺北地方法院檢察署檢察官
被　　　告　龔福東
上列被告因竊盜案件，經檢察官聲請以簡易判決處刑（九十九年
度偵字第二六七二二號），本院受理後，認為不宜以簡易判決處
刑（一○○年度簡字第二九八號），改依通常程序審理，判決如
下：
    主  文
龔福東竊盜，處拘役拾日，如易科罰金，以新臺幣壹仟元折算壹
日。
    事  實
一、緣龔福東係陳為立雇用之家庭清潔工，於每星期六上午八時
    許前往陳為立位於新北市新店區○○○街四一號之住處為其
    打掃居家環境。詎龔福東於民國九十九年十一月二十日在陳
    為立上址住處打掃至書房時，竟意圖為自己不法之所有，趁
    無人注意之際，竊取陳為立所有、置放於背包內信封袋之新
    臺幣（下同）二千元（鈔票號碼分別為ＢＴ１０４２６３Ｖ
    Ｄ號、ＣＳ７２８８７８ＷＤ號），得手後將該二千元藏置
    於身上衣袋內。嗣因龔福東欲離去之際，經陳為立察覺有異
    ，予以攔阻，並於龔福東身上發現該二千元之鈔票號碼與其
    先前登記之鈔票號碼相符，報警處理，始循線查悉上情。
二、案經新北市政府警察局新店分局報告臺灣臺北地方法院檢察
    署檢察官偵查後聲請簡易判決處刑，本院受理後，認不宜逕
    以簡易判決處刑，改依通常程序審理。
    理  由
一、認定事實所憑之證據：
  (一)證據能力之認定：
    按被告以外之人於審判外之言詞或書面陳述，除法律有規定
    者外，不得作為證據；又被告以外之人於審判外之陳述，雖
    不符合同法第一百五十九條之一至第一百五十九條之四之規
    定，但經當事人於審判程序同意作為證據，法院審酌該言詞
    陳述或書面陳述作成時之情況，認為適當者，亦得為證據；
    又當事人、代理人或辯護人於法院調查證據時，知有第一百
    五十九條第一項不得為證據之情形，而未於言詞辯論終結前
    聲明異議者，視為有前項之同意，刑事訴訟法第一百五十九
    條第一項及第一百五十九條之五分別定有明文。查本判決下
    列所引用之各項證據方法之證據能力，公訴人及被告龔福東
    於本院準備程序及審判期日中均未予爭執，且迄至言詞辯論
    終結前亦未再聲明異議（本院一○○年三月二十八日審判筆
    錄參照），本院審酌該等言詞陳述及書面陳述作成時之情況
    ，並無不宜作為證據之情事，依刑事訴訟法第一百五十九條
    之五之規定，自得作為證據，合先敘明。
  (二)被告之辯解：
    訊據被告龔福東坦承其於九十九年十一月二十日有至陳為立
    上址住處打掃，且鈔票號碼ＢＴ１０４２６３ＶＤ號、ＣＳ
    ７２８８７８ＷＤ號之千元鈔票二張確係其自身上取出後交
    付到場處理之員警之事實，惟矢口否認有何竊盜之犯行，於
    警詢、偵訊時辯稱：這二張千元大鈔，分別是九十九年十一
    月十三日及十一月二十日至陳為立住處打掃時，陳為立給付
    之薪資等語；嗣於本院行準備程序時改稱：這二張千元大鈔
    都是我去另一個陳姓家庭幫傭時所得的薪水等語；於本院審
    理時復改稱：我已經記不得這二張千元鈔票是從哪得來的，
    反正我每天都在幫傭等語。
  (三)經查：
  1.證人即告訴人陳為立於迭於九十九年十二月十七日偵訊及本
    院一○○年三月二十八日審理時結證稱：我認識被告，她每
    週六都會固定到我家幫忙打掃，已經持續六、七年以上了，
    每次打掃都是從八時一直到十五、十六時左右，薪水是每次
    一千元，都是由我給付；我雖然已退休，但每週四上午還是
    會在淡水馬偕醫院為醫生們講課，每次鐘點費二千五百元，
    我會把領到的錢放在一個白色信封袋內，再將該信封袋裝入
    一個牛皮紙袋，然後將牛皮紙袋放入我的背包內層；這些錢
    都會作為我自己的零用金，我支付被告的薪水也都是從這個
    信封袋內抽取；我通常都是在被告快打掃完時，將一千元鈔
    票放在我家客廳玻璃櫃前，表示那是要給她的薪水，被告打
    掃完時即會自行將該一千元拿走。我從九十九年十一月六日
    被告來我家打掃離去後，發現我的紙袋內的錢有短少，我懷
    疑是被告偷的，所以在同年月十三日被告來打掃時，我又放
    了些錢進該紙袋，被告走後，我檢查發現又少了一千元，我
    就把這情形跟我太太王珊說，我太太說這種事情要有證據，
    建議我將紙袋內的鈔票作登記，所以我就在九十九年十一月
    十九日二十三時許，在我家書房內，將當時紙袋內的鈔票一
    一登記號碼並作記號，當時因我心想其中一張是隔天被告來
    打掃時預定要給她的薪資，所以那張鈔票我就沒有把號碼抄
    完整，但其餘六張，我都有在白色信封袋上抄上完整的鈔票
    號碼，並在鈔票上編號，我登記的情形就如同偵卷第二八頁
    、第二九頁照片所示，抄完後我就將該紙袋再放回我的背包
    內層，並將背包置放於書房內的椅子上；九十九年十一月二
    十日八時許，我為被告開門後，就出門去新店高中學跳舞，
    中午回家後又和我太太去隔壁岳母家吃飯，我們就跟平常一
    樣任由被告自行在各房間打掃，沒有特別去盯被告的行蹤；
    我在十三時許時，就像往常一樣把要給被告的那張一千元鈔
    票放到客廳玻璃櫃前，後來被告快打掃完要走時，我便進書
    房去檢查紙袋內的錢，發現少了兩張，我就去問被告，她不
    承認，我請她把身上的現金拿出來給我看，她把錢拿出來後
    ，我就發現有二張千元大抄的號碼與我事前抄錄的相符，上
    面也有我作的記號，我跟被告說如果她認錯我會原諒她，但
    她不肯，我只好報案請警方處理等語明確（偵卷第四二頁、
    第四三頁，本院當日審判筆錄參照）。
  2.證人王珊亦於本院一○○年三月二十八日審理時結證稱：被
    告是經由我同學介紹到我家來打掃的，她都是固定每週六八
    點來，打掃到十五時、十六時左右，薪水是每週一千元，由
    我先生陳為立給付，我先生都是把錢放在客廳的櫃子前，被
    告走時會自己拿走；九十九年十一月六日，我先生告訴我他
    背包內紙袋裡的錢不見了，他懷疑是被告拿的，我說這種事
    不能亂說；隔了一個禮拜，九十九年十一月十三日，我先生
    說這次他在紙袋內放了六千元，但又少了一千元，我勸我先
    生不要把錢再放那個地方，但他說不能這樣，他要抓賊，我
    就跟我先生建議，要他先將鈔票號碼紀錄下來，所以九十九
    年十一月十九日即被告來打掃的前一天晚上，我先生就先把
    鈔票的的號碼抄下來，隔天被告來打掃，下午快打掃完時，
    我先生告訴我說他的紙袋內又少了二千元，我們就先不動聲
    色，等被告要準備離去時，才攔下被告，查她的背包，發現
    她背包內的鈔票號碼與我先生抄下的號碼相符，我們要被告
    認錯，但她不肯，我們只好報警等語綦詳（本院當日審判筆
    錄參照）。
  3.由上開二位證人之證詞，及卷附六張千元鈔票、信封袋之照
    片（偵卷第二八頁、第二九頁參照），可知陳為立確係於九
    十九年十一月十九日二十三時許，即已將置放於背包內紙袋
    中之千元鈔票一一編號並抄錄鈔票號碼，而被告於九十九年
    十一月二十日打掃完畢欲離去之際，其上註記有編號、
    ，鈔票號碼分別為ＢＴ１０４２６３ＶＤ號、ＣＳ７２８８
    ７８ＷＤ號之千元鈔票二張，確係其自身上取出後交付到場
    處理員警之事實，亦為被告所自承，則苟被告並未竊取告訴
    人上開二張鈔票，斷無自其身上扣得該二張千元鈔票之可能
    是由上開事證，已足認定被告於上開時、地，確實有竊取陳
    為立所有之二千元之行為甚明。
  4.被告雖以上詞置辯，惟查，細鐸被告歷次供述，其就該二張
    千元鈔票之來源，究係告訴人於案發前一、二週交付，抑或
    自另戶陳姓家庭幫傭時所得，陳述已有矛盾；又我國中央銀
    行鈔票管理系統為達貨幣防偽功能，於每張千元鈔票正面上
    ，均載有一組四碼之英文字軌及六碼阿拉伯數字（排列順序
    為：二碼英文字軌，後接六碼阿拉伯數字，再接二碼英文字
    軌）之獨特鈔票號碼，每張鈔票之鈔票號碼均不相同，是倘
    該二張千元鈔票係告訴人於案發前一、二週交付被告，抑或
    係被告自另戶陳姓家庭幫傭時所得，均無鈔票號碼與告訴人
    所抄錄之號碼相符之可能，是被告所辯，顯不可採；被告雖
    另以：本件可能係告訴人趁伊不注意時，偷偷自伊背包內將
    錢取出抄錄號碼，再設局誣陷云云，惟查，告訴人抄錄鈔票
    號碼之時間，係於九十九年十一月二十日被告前往打掃前一
    日晚間，業據證人即告訴人陳為立及證人王珊證述明確，已
    如上述，則在告訴人抄錄鈔票號碼之際，被告既尚未前往告
    訴人住處，告訴人自無事前知悉被告身上鈔票號碼並抄錄之
    可能，是被告所辯，亦與常情有悖，不足採信；況證人陳為
    立、王珊與被告之雇傭關係已長達六、七年，其等與被告間
    亦無怨隙，其證詞復均受刑事具結刑責之擔保，衡情斷無甘
    冒刑事偽證重罪處罰之危險，設詞構陷被告偷竊區區二千元
    之可能及必要，且其前揭證言，核與常情無違，復無瑕疵可
    指，應屬可採。
  5.綜上所述，本件事證明確，被告上開所辯，無非卸責之詞，
    不足採信，其犯行堪以認定，應依法論科。
二、論罪科刑之法律適用：
  (一)核被告龔福東所為，係犯刑法第三百二十條第一項之竊盜罪
    。
  (二)爰審酌被告並無前科，素行良好，此有臺灣高等法院被告前
    案紀錄表一份在卷可稽，竟因貪圖小利、一時失慮，竊取告
    訴人所有之二千元，顯見其法治觀念有所偏差，惟慮及其犯
    罪手段尚稱平和，所竊取之財物非屬昂貴，暨犯罪後飾詞狡
    辯，全無悔意等一切情狀，量處如主文所示之刑，並諭知易
    科罰金之折算標準。
據上論斷，應依刑事訴訟法第二百八十四條之一、第二百九十九
條第一項前段，刑法第三百二十條第一項、第四十一條第一項前
段，刑法施行法第一條之一，判決如主文。
本案經檢察官鄧定強到庭執行職務。
中    華    民    國   100    年    4     月    11    日
                  刑事第五庭    法  官  張詩芸
以上正本證明與原本無異。
如不服本判決應於收受送達後10日內向本院提出上訴書狀，並應
敘述具體理由；其未敘述上訴理由者，應於上訴期間屆滿後20日
內向本院補提理由書（均須按他造當事人之人數附繕本）「切勿
逕送上級法院」。告訴人或被害人如對於本判決不服者，應具備
理由請求檢察官上訴，其上訴期間之計算係以檢察官收受判決正
本之日期為準。
                                書記官  宋德華
中    華    民    國   100    年    4     月    11    日
附錄本案論罪科刑法條全文：
中華民國刑法第三百二十條
（普通竊盜罪、竊佔罪）
意圖為自己或第三人不法之所有，而竊取他人之動產者，為竊盜
罪，處五年以下有期徒刑、拘役或五百元以下罰金。
意圖為自己或第三人不法之利益，而竊佔他人之不動產者，依前
項之規定處斷。
前二項之未遂犯罰之。